臺灣高雄地方法院刑事判決　　　　　　　94年度訴字第2077號
公　訴　人　臺灣高雄地方法院檢察署檢察官
被　　　告　甲○○
上列被告因違反毒品危害防制條例案件，經檢察官提起公訴（94
年度毒偵字第3988號）及移送併辦（94年度毒偵字第7996號），
並經本院合議庭裁定由受命法官獨任進行簡式審判程序，本院判
決如左：
    主  文
甲○○連續施用第一級毒品，累犯，處有期徒刑壹年；扣案之第
一級毒品海洛因壹包（驗後淨重零點捌公克，空包裝重零點
陸公克）沒收銷燬之。又連續施用第二級毒品，累犯，處有期徒
刑陸月；扣案之含有第二級毒品甲基安非他命之殘渣袋貳個、吸
管及燈泡吸食器各壹個，均沒收銷燬之。應執行有期徒刑壹年伍
月，扣案之第一級毒品海洛因壹包（驗後淨重零點捌公克，空
包裝重零點陸公克）、含有第二級毒品甲基安非他命之殘渣袋
貳個、吸管及燈泡吸食器各壹個，均沒收銷燬之。
    事  實
一、甲○○前因違反肅清煙毒條例等案件，經本院於民國86年5
    月15日以86年度訴字第489 號判處應執行有期徒刑3 年6 月
    確定，於88年9 月7 日縮短刑期假釋出監，並於90年4 月24
    日縮行期滿視為執行完畢，另因施用毒品案件，經本院以90
    年度毒聲字第7709號裁定令入勒戒處所施以觀察、勒戒，認
    無繼續施用毒品之傾向，由臺灣高雄地方法院檢察署於91年
    2 月4 日以90年度毒偵字第5647號為不起訴處分確定。詎甲
    ○○仍未戒除毒癮，復基於施用第一級毒品之概括犯意，自
    94年2 、3 月間某日起至同年9 月20日中午12時許止，在其
    位於高雄市小港區○○○路295 號住處，以少許海洛因摻入
    香菸吸食之方式，連續施用第一級毒品海洛因多次，並另基
    於施用第二級毒品甲基安非他命之概括犯意，自94年2 、3
    月間某日起至同年9 月19日下午5 時許止，在其上開住處，
    以燈泡燒烤之方式，連續施用第二級毒品甲基安非他命多次
    ，嗣為警分別於下列時、地查獲：(一)、於同年4 月15日在高
    雄市三民區○○○路241 之4 號5 樓查獲，並扣得第一級毒
    品海洛因1 小包（驗後淨重0.38公克，空包裝袋0.36公克）
    ；(二)、於同年9 月21日下午3 時10分許，在其上開住處查獲
    ，並扣得含有甲基安非他命殘渣之殘渣袋2 個、吸管及燈泡
    吸食器各1 個。
二、案經高雄市政府警察局三民第二分局、高雄市政府警察局分
    別報告及移送臺灣高雄地方法院檢察署檢察官偵查起訴及移
    送併辦。
    理  由
一、本件被告甲○○所犯係死刑、無期徒刑、最輕本刑為3 年以
    上有期徒刑以外之罪，其於準備程序中就被訴事實為有罪之
    陳述，經法官告知簡式審判程序之旨，並聽取公訴人、被告
    之意見後，認為適宜由受命法官獨任進行簡式審判程序，依
    刑事訴訟法第273 條之1 第1 項規定，裁定由受命法官獨任
    進行審判程序，合先敘明。
二、訊據被告甲○○對其分別於上揭時、地連續施用第一級毒品
    海洛因及第二級毒品甲基安非他命之事實均坦承不諱，而扣
    案白粉1 包經送鑑定結果，確為第一級毒品海洛因無誤，有
    法務部調查局94年5 月25日調科壹字第220020047 號鑑定通
    知書在卷可憑；又扣案之殘渣袋2 個、吸管及燈泡吸食器各
    1 個經送驗結果，亦均含有甲基安非他命殘渣，此有高雄醫
    學大學附設中和紀念醫院94年10月18日報告編號0000-000、
    0000-000、0000-000檢驗報告各1 紙附卷可稽；且其2 次為
    警查獲時所採尿液經送驗結果均呈有嗎啡、甲基安非他命陽
    性反應，亦有高雄市立凱旋醫院94年5 月9 日轉碼編號0000
    0000號、94年10月11日轉碼編號A00000000 號濫用藥物尿液
    檢驗成績書各1 紙在卷足憑，足見其所稱於前揭時、地連續
    施用海洛因、甲基安非他命之自白，應與事實相符而堪採信
    。另查，被告前因施用毒品案件，經本院以90年度毒聲字第
    7709號裁定令入勒戒處所觀察、勒戒，認無繼續施用毒品傾
    向，由臺灣高雄地方法院檢察署於91年2 月4 日以90年度毒
    偵字第5647號為不起訴處分確定，有該不起訴處分書、臺灣
    高等法院被告前案紀錄表及臺灣高雄地方法院檢察署刑案資
    料查註紀錄表各1 份在卷足參，是被告於觀察勒戒執行完畢
    釋放後，5 年內再為本件施用毒品犯行，堪以認定，應予依
    法論科。
二、核被告甲○○所為，係犯毒品危害防制條例第10條第1 項之
    施用第一級毒品罪及同條第2 項之施用第二級毒品罪。其持
    有第一級毒品海洛因、甲基安非他命之低度行為已分別為其
    施用之高度行為所吸收，均不另論罪。又其連續施用第一級
    毒品海洛因、第二級毒品甲基安非他命之犯行，均時間緊接
    ，手法相同，觸犯構成要件同一之罪名，應分別論以連續犯
    ，並均加重其刑。至公訴人移送併案審理之部分，既與前揭
    起訴論罪科刑部分有連續犯之裁判上一罪關係，本院依法自
    得併予審理，附此敘明。被告所犯上開二罪間，犯意各別，
    罪名互異，應予分論併罰。另被告前因違反肅清煙毒條例等
    案件，經本院以86年度訴字第489 號判處應執行有期徒刑3
    年6 月確定，於88年9 月7 日縮短刑期假釋出監，並於90年
    4 月24日縮行期滿視為執行完畢，此有臺灣高等法院被告前
    案紀錄表附卷可佐，其於5 年內再為本件有期徒刑以上之罪
    ，為累犯，應依刑法第47條之規定，加重其刑，並均依法遞
    加之。爰審酌被告前因施用毒品案件，業經觀察、勒戒及不
    起訴處分，竟仍未戒除惡習，意志力顯然不足，非入監服刑
    不足以戒絕矯正，惟念及其行為尚未害及他人，及其犯後坦
    承犯行，態度良好等一切情狀，酌情量處如主文所示之刑，
    並定其應執行之刑。另扣案之殘渣袋2 個、吸管及燈泡吸食
    器各1 個，均含有第二級毒品甲基安非他命之殘渣，業如前
    述，而扣案海洛因之包裝袋亦因包覆海洛因粉末，客觀上顯
    留有毒品之殘渣而難與之析離，均應視同查獲之毒品，而應
    與扣案之海洛因1 包（驗後淨重0.38公克，空包裝重0.36公
    克）併依毒品危害防制條例第18條第1 項前段沒收銷燬之，
    併此敘明。
據上論斷，應依刑事訴訟法第273 條之1 、第284 條之1 、第29
9 條第1 項前段，毒品危害防制條例第10條第1 項、第2 項、第
18條第1 項前段，刑法第11條前段、第56條、第51條第5 款、第
9款、第47條，判決如主文。
本案經檢察官乙○○到庭執行職務。
中　　華　　民　　國　　94　　年　　10　　月　　31　　日
                  刑事第十四庭 法　官  謝  雨  真
以上正本證明與原本無異。
如不服本判決，應於判決送達後10日內，向本院提出上訴狀。
中　　華　　民　　國　　94　　年　　10　　月　　31　　日
                               書記官  許  麗  珠
附錄本案論罪科刑法條：
毒品危害防制條例第10條
施用第一級毒品者，處 6 月以上 5 年以下有期徒刑。
施用第二級毒品者，處 3 年以下有期徒刑。
